【裁判字號】    98,訴,270
【裁判日期】    980327
【裁判案由】    毒品危害防制條例
【裁判全文】
臺灣桃園地方法院刑事判決               98年度訴字第270號
公  訴  人  臺灣桃園地方法院檢察署檢察官
被      告  甲○○
                      桃園縣桃.
                    （現於臺灣桃園監獄另案執行中）
上列被告因毒品危害防制條例案件，經臺灣板橋地方法院檢察署
檢察官提起公訴（97年度毒偵字第7027號），經臺灣板橋地方法
院（97年度訴字第4727號）移轉管轄，本院合議庭裁定由受命法
官獨任進行簡式審判程序，判決如下：
    主    文
甲○○施用第一級毒品，累犯，處有期徒刑玖月，扣案之注射針
筒壹支沒收。又施用第二級毒品，累犯，處有期徒刑伍月。應執
行有期徒刑壹年，扣案之注射針筒壹支沒收。
    犯罪事實
一、甲○○前於民國88年間因施用毒品案件，經本院以88年度毒
    聲字第7203號裁定送觀察、勒戒後，因無繼續施用毒品之傾
    向，於88年12月15日釋放出所執行完畢，此次施用毒品犯行
    ，並經臺灣桃園地方法院檢察署檢察官以88年度毒偵字第17
    18號為不起訴處分確定。於90年間（即前開觀察、勒戒執行
    完畢釋放後5 年內）復因施用毒品案件，經本院以90年度毒
    聲字第556 號裁定送觀察、勒戒後，認有繼續施用毒品之傾
    向，再由本院以90年度毒聲字第3891號裁定令入戒治處所施
    以強制戒治，因其戒治成效經評定為合格，復經本院以91年
    度毒聲字第336 號裁定停止戒治，且於91年2 月25日停止戒
    治出所，並付保護管束，迄至91年9 月10日保護管束期滿未
    經撤銷，視為強制戒治期滿執行完畢，此次施用第一、二級
    毒品等之犯行，並經本院以90年度訴字第1715號判決，分別
    判處有期徒刑7 月、4 月，並定應執行刑為有期徒刑10月確
    定。次於89年間另因販賣毒品、贓物等案件，經本院以89年
    度訴字第321 號判決，分別判處有期徒刑4 年、5 月，並定
    應執行刑為有期徒刑4 年4 月確定；於90年間又因偽造文書
    案件，經臺灣新竹地方法院以90年度訴字第90號判決，判處
    有期徒刑5 月確定，此次偽造文書案件，與前開90年間施用
    第一、二級毒品等案件，再經本院以92年度聲字第42號裁定
    ，定其應執行刑為應執行有期徒刑1 年2 月確定，上開數罪
    入監接續執行，於95年3 月23日假釋出監，所餘刑期交付保
    護管束，已於95年12月20日依行刑累進處遇條例之規定縮短
    刑期後假釋期滿，未經撤銷假釋，其未執行之刑，以已執行
    論。詎其仍不知悛悔，復基於施用第一級毒品海洛因之犯意
    ，於97年8 月14日下午6 時30分許，在桃園縣桃園市○○路
    143 巷5 號，以注射之方式施用第一級毒品海洛因1 次；另
    基於施用第二級毒品甲基安非他命之犯意，另於97年8 月15
    日下午3 時10分許為警查獲採集尿液回溯96小時內之某時，
    在前揭處所，施用第二級毒品甲基安非他命1 次。嗣於97年
    8 月14日下午11時20分許，在臺北縣鶯歌鎮○○○路18巷5
    號為警查獲，並扣得注射針筒1 支。
二、案經臺北縣政府警察局移送臺灣板橋地方法院檢察署檢察官
    偵查起訴，經臺灣板橋地方法院移轉管轄。
    理    由
一、本件被告甲○○所犯係死刑、無期徒刑、最輕本刑為三年以
    上有期徒刑以外之罪，其於準備程序中就被訴事實為有罪之
    陳述，經告知簡式審判程序之旨，並聽取公訴人及被告之意
    見後，本院合議庭認為適宜而裁定由受命法官獨任進行簡式
    審判程序，合先敘明。
二、上揭犯罪事實，業據被告於警詢、偵訊時就施用第一級毒品
    海洛因部分均坦承不諱，復於本院準備程序及審理時就前開
    施用第一級毒品海洛因及第二級毒品甲基安非他命犯行，均
    為認罪之陳述，並有臺灣檢驗科技股份有限公司濫用藥物檢
    驗報告單1 份附卷可稽，此外，復有被告所有之注射針筒1
    支扣案可資佐證，足徵被告之自白與事實相符，其確有施用
    第一、二級毒品海洛因及甲基安非他命之犯行，至堪認定。
三、按海洛因、甲基安非他命分係毒品危害防制條例第二條第二
    項第一、二款所定之第一、二級毒品，不得非法施用。故核
    被告所為，係犯毒品危害防制條例第10條第1 項之施用第一
    級毒品罪及同條例第10條第2 項之施用第二級毒品罪。其因
    施用第一、二級毒品而持有第一、二級毒品之低度行為，為
    施用之高度行為所吸收，不另論罪。又被告所犯上開二罪，
    犯意各別，行為互殊，罪名不同，應分論併罰。再被告有如
    犯罪事實欄所載曾受有期徒刑執行完畢之前科，此有臺灣高
    等法院被告前案紀錄表一份在卷足憑，其於五年以內再犯本
    件有期徒刑以上之罪，為累犯，應依刑法第47條第1 項之規
    定，加重其刑。爰審酌被告曾經觀察勒戒、強制戒治程序後
    ，已有數次施用毒品經判處徒刑之前科，猶不能戒絕，且施
    用毒品除戕害自身健康外，併對社會秩序亦生不良影響，暨
    其犯罪後坦承犯行之犯後態度等一切情狀，分別量處如主文
    所示之刑，並定其應執行之刑。又扣案之注射針筒1 支，係
    被告所有，用供其施用海洛因所用之物，業據被告陳明在卷
    ，是應依刑法第38條第1 項第2 款之規定宣告沒收。
據上論斷，應依刑事訴訟法第273 條之1 第1 項、第299 條第1
項前段，毒品危害防制條例第10條第1 項、第2 項，刑法第11條
前段、第47條第1 項、第51條第5 款、第38條第1 項第2 款，判
決如主文。
本案經檢察官柯博齡到庭執行職務。
中    華    民    國    98    年    3     月    27    日
                  刑事第五庭  法  官  張  詠  晶
以上正本證明與原本無異。
如不服本判決應於收受本判決後10日內向本院提出上訴書狀，並
應敘述具體理由，如未敘述上訴理由者，應於上訴期間屆滿後20
日內補提理由書狀於本院（均須按他造當事人之人數附繕本）「
切勿逕送上級法院」。
                              書記官  王  峻  宏
中    華    民    國    98    年    3     月    27    日
附錄本案論罪科刑依據之法條：
毒品危害防制條例第10條
施用第一級毒品者，處 6 月以上 5 年以下有期徒刑。
施用第二級毒品者，處 3 年以下有期徒刑。


司法院資訊處製作；財團法人民間司法改革基金會備份。
